臺灣士林地方法院刑事判決　　　　　　 99年度簡上字第200號
上　訴　人　臺灣士林地方法院檢察署檢察官
被　　　告　何石城
上列上訴人因被告犯妨害自由等案件，不服本院中華民國99年10
月6 日99年度簡字第72號第一審刑事簡易判決（99年度偵字第12
950 號），提起上訴，本院管轄第二審之合議庭判決如下：
    主  文
上訴駁回。
    事實及理由
一、本案經本院審理結果，認第一審判決以被告何石城犯刑法第
    354 條毀損他人物品罪處拘役20日，又犯刑法第304 條第1
    項強制罪、第277 條第1 項傷害罪，被告以強暴方式阻擋妨
    害告訴人李悅綾進入小太陽協會會址，而推擠告訴人致其成
    傷，所犯之強制罪及傷害罪，均係基於最終為阻止告訴人入
    內、妨害行使權利之單一行為決意，為達成該強制罪犯行所
    為之各個舉動，應屬法律概念之一行為，其一行為觸犯上開
    罪名，為想像競合犯，應依刑法第55條規定，從一重依傷害
    罪處斷，判處有期徒刑3 月，所犯毀損、傷害二罪如易科罰
    金，均以新臺幣1,000 元折算1 日。其認事用法及量刑均無
    不當，應予維持，並引用第一審簡易判決書及檢察官起訴書
    記載之事實、證據、理由及應適用之法條（詳如附件），另
    補充如下：(一)被告何石城於本院審理時之自白。(二)事實及理
    由欄第三即據上論斷欄引用刑法第55條。
二、檢察官上訴略以：被告犯後迄今未與告訴人和解，且告訴人
    身心遭受傷害，原審所量之刑顯然過輕，告訴人亦具狀請求
    提起上訴，經核告訴人請求上訴之理由並非無據，爰依法提
    起上訴，請求撤銷原判決，更為適當合法之判決等語。
三、按法官於有罪判決中，究應如何量處罪刑，自得依據個案情
    節，參諸刑法第57條所定各款犯罪情狀之規定，於該法定刑
    度範圍內，基於合義務性之裁量，量處被告罪刑，而量刑之
    裁量權，乃憲法所保障法官獨立審判之核心，如非有裁量逾
    越或裁量濫用之明顯違法情事，自不得擅加指摘其違法或不
    當，即使上級審對下級審裁量權之審查，亦應同此標準，此
    不僅在保障法官不受任何制度外之不當干涉，更保障法官不
    受制度內的異質干涉，方符憲法第80條所宣示獨立審判之真
    義，此有最高法院72年度臺上字第6696號判例可資參照。換
    言之，量刑之輕重，係事實審法院得依職權自由裁量之事項
    ，茍已斟酌刑法第57條各款所列情狀而未逾越法定刑度，則
    不得遽指為違法；又刑罰之量定屬法院自由裁量之職權行使
    ，但仍應審酌刑法第57條所列各款事由及一切情狀，為酌量
    輕重之標準，並非漫無限制，在同一犯罪事實與情節，如別
    無其他加重或減輕之原因，下級法院量定之刑，亦無過重或
    失輕之不當情形，則上級法院對於下級法院之職權行使，原
    則上應予尊重（最高法院72年臺上字第6696號判例、85年度
    臺上字第2446號判決意旨參照）。由上可知，法律固賦予
    法官自由裁量權，但此項裁量權之行使，並非得以任意或自
    由為之，仍應受一般法律原則之拘束，必須符合法律授權之
    目的，並受法律秩序之理念、法律感情及慣例所規範，法官
    量刑權雖係受法律拘受之裁量原則，但其內涵仍將因各法官
    之理念、價值觀、法學教育背景之不同而異，是以自由裁量
    之界限仍難有客觀之解答，端賴法官於個案審判時，依個案
    事由加以審酌，若無裁量濫用情事，難謂有不當之處。本件
    原審以審酌被告雖為產權所有權人，為貪圖一己之便取得占
    有，竟不思以正當法律程序，或以平和、理性之方式與告訴
    人妥適達成解決之道，取而代之以強暴之私力手腕侵害告訴
    人之住居自由及身體法益，對告訴人身心造成傷害，猶無足
    取；惟審其迫於取得產權占有除為本案犯行之外，對告訴人
    尚無其他更嚴厲之侵害，並酌其犯罪動機、目的、手段，以
    及其為本案犯行前未曾經法院論罪科刑，有臺灣高等法院被
    告前案紀錄表一份在卷可按，另考量被告素行尚可，品行尚
    佳，智識程度中等，犯罪後於本院準備程序中已坦承犯行，
    深表悔悟，態度尚佳等一切情狀，所犯之罪分別量處如上述
    之宣告刑，並均諭知易科罰金之折算標準，並無積極事證足
    認原審有何未審酌刑法第57條之各款事由及一切情狀，而定
    其量刑，並諭知易科罰金之折算標準，原審認事用法均無不
    合，量刑尚屬相當，無裁量濫用情事，於法並無違誤，自應
    予維持。上訴意旨指摘原判決量刑過輕而為上訴，為無理由
    ，應予駁回。
據上論斷，應依刑事訴訟法第455 條之1 第1 項、第3 項、第36
8 條、第373 條，判決如主文。
本案經檢察官朱學瑛到庭執行職務。
中    華    民    國    100   年    3     月    31    日
                  刑事第三庭審判長法  官  黃潔茹
                                  法  官  李冠宜
                                  法  官  蔡明宏
以上正本證明與原本無異。
本件不得上訴。
                                  書記官  夏珍珍
中    華    民    國    100   年    3     月    31    日